臺灣新北地方法院民事裁定
111年度勞執字第16號
聲  請  人  戴子涵  
相  對  人  麗徠國際有限公司

法定代理人  余禮仲  
上列當事人間請求准予強制執行事件，本院裁定如下：
    主    文
臺北市政府指派調解人於中華民國一一○年十二月三日所處理聲
請人與相對人間有關勞資爭議調解紀錄中關於調解方案「勞資雙
方同意就本案爭議事項（工資、勞工退休金提繳百分之六）以新
臺幣伍萬參仟陸佰元整達成和解；資方將前述金額分八期給付，
匯入勞方原領薪資帳戶，第一期至第七期於民國一一○年十二月
三十日至一一一年六月三十日每月匯入新臺幣柒仟元（二月份為
二月二十八日給付），第八期民國一一一年七月三十日匯入新臺
幣肆仟陸佰元、如有一期未付，視同全部到期。」之調解成立部
分，於新臺幣肆萬貳仟陸佰元之範圍內，准予強制執行。
聲請程序費用由相對人負擔。
    理    由
一、按勞資爭議經調解成立或仲裁者，依其內容當事人一方負私
    法上給付之義務，而不履行其義務時，他方當事人得向該管
    法院聲請裁定強制執行並暫免繳裁判費；於聲請強制執行時
    ，並暫免繳執行費，勞資爭議處理法第59條第1項前段定有
    明文。
二、本件聲請意旨略以：緣聲請人與相對人於民國（下同）110 
     年11月18日經台北市政府勞資爭議指派調解人進行調解，
    雙 方調解成立在案，相對人應給付聲請人薪資新臺幣（下
    同）42,600元，惟相對人並未依約履行，爰依勞資爭議處理
    法第59條第1項前段規定准予強制執行等語。
三、經查，本件聲請人主張兩造前揭勞資爭議，前經臺北市政府
     勞資爭議調解人調解成立，調解方案為「勞資雙方同意就
    本案爭議事項（工資、勞工退休金提繳6%）以53,600元整達
    成和解；資方將前述金額分8期給付，匯入勞方原領薪資帳
    戶，第1期至第7期於110年12月30日至111年6月30日每月匯
    入7,000元（2月份為2月28日給付），第8期111年7月30日匯
    入4,600元、如有一期未付，視同全部到期。」之調解成立
    ，惟相對人尚有42,600元未履行等情，業據聲請人提出其與
    相對人間之中華民國勞資關係服務協會勞資爭議調解紀錄為
    證據，堪信屬實。是聲請人聲請就相對人應給付聲請人薪資
    42,600元之調解成立部分裁定准予強制執行，合於法律規定
    ，應予准許。
四、依勞資爭議處理法第59條第1項，裁定如主文。
中    華    民    國    111    年    5    月    17    日
                  勞動法庭      法  官  徐玉玲
以上正本證明與原本無異。
如不服本裁定應於送達後10日內向本院提出抗告狀，並應繳納抗
告費新台幣1,000元整。
中    華    民    國    111    年    5    月    17    日
                                書記官  王思穎